# 新三板转增验资报告

提问人：koodhao 时间：2019-01-24 10:53:09
某新三板企业， 2017 年作利润转增股本但未验资，具体情况如下：
1 、 2016 年 12 月 31 日经审计的报表上，母公司无利润，全资子公司有利润；
2 、 2017 年 5 月 17 日股东大会通过，将子公司利润分配到母公司，同时在母公司收到分红后的转增股本；
3 、子公司分红时点 2017 年 7 月 7 日，权益分派股权登记日 2017 年 7月 14 日，除息日 2017 年 7 月 17 日；
4 、因转增时点（ 2017 年 7 月 14 日）的报表未经审计，故未出具验资报告；
2017 年 12 月 31 日的报表经审计（未发生亏损），能否以上述资料补充出具转增报告？

回答人：chenyiwei
理论上可以补充出具该次转增的验资报告，但需关注转增后的资金往来流水，是否存在不正常的资金往来和抽逃出资情况，这种业务总体上风险还是较高的，建议谨慎承接。

提问人：koodhao 时间：2019-01-25 20:06:05
感谢陈版解答，转增时点报表是否有要求经过审计的

回答人：chenyiwei
没有规定必须经过审计，但一般建议尽可能进行基准日审计。